【裁判字號】    95,聲,2455
【裁判日期】    951229
【裁判案由】    返還擔保金
【裁判全文】
臺灣高雄地方法院民事裁定              95年度聲字第2455號
聲  請  人  有限責任高雄第二信用合作社
法定代理人  戊○○
訴訟代理人  乙○○
相  對  人  己○○
            丙○○
                        號
            庚○○
            癸○○
            壬○○
            子○○
            甲○○
            辛○○
            丁○
當事人間聲請返還擔保金事件，本院裁定如下：
  主  文
本院民國九十一年度存字第二五一號、二五四號、二五五號、二
五六號、二五七號、二五八號、二五九號、二六一號、二六二號
提存事件相對人應於本裁定送達後二十日內，就其因本院民國九
十一年度裁全字第四七九號假扣押執行程序所受之損害，向聲請
人行使權利，並向本院提出行使權利之證明。
聲請費用由相對人負擔。
  理  由
一、聲請意旨略以：聲請人與相對人間清償債務事件，聲請人前
    遵本院民國91年裁全字第479 號裁定，為供對相對人為假扣
    押之擔保，曾提供相當金額為擔保金，並以如主文所示提存
    事件提存在案，玆因聲請人業已於撤回假扣押之執行，且聲
    請撤銷假扣押裁定獲准，經鈞院以95年度裁全聲字第148 號
    裁定及94年12月7 日94院隆民恭91執全第268 號函文可佐，
    聲請人為求領回上揭擔保金，爰依民事訴訟法第104 條第1
    項第3 款及同法第106 條之規定，聲請本院通知相對人於一
    定期間內行使權利，並向法院為行使權利之證明等語。
二、按訴訟終結後，法院依供擔保人之聲請，通知受擔保利益人
    於一定期間內行使權利並向法院為行使權利之證明而未證明
    者，法院應依供擔保人之聲請，以裁定命返還其提存物；此
    一有關訴訟費用擔保之規定，於其他依法令供訴訟上之擔保
    者準用之，民事訴訟法第104 條第1 項第3 款及第106 條前
    段分別定有明文。又民事訴訟法第104 條第1 項第3 款所規
    定之訴訟終結，應包括執行程序終結在內，最高法院85年度
    台上字第587 號裁定可資參照。
三、經查：聲請人主張前開假扣押執行事件業已終結等情，業據
    其提出本院91年度全字第479 號民事裁定、94年度裁全聲字
    第148 號民事裁定及確定證明書、如主文所示提存書、本院
    民事執行處通知函等影本為證，並經本院依職權調取上開卷
    宗核閱無訛，且相對人迄今尚未對聲請人提起訴訟、調解或
    聲請核發支付命令一節，亦據本院查明屬實，有民事紀錄科
    查詢表6 紙在卷足稽。是以揭諸上開說明，聲請人之聲請，
    為有理由，應予准許。
四、依民事訴訟法第95條、第78條，裁定如主文。
中    華    民    國    95    年    12    月    29    日
                 民事  第五庭   法  官   陳銘珠
上為正本係照原本作成。
如不服本裁定應於送達10日內向本院提出抗告狀，並繳納裁判費
新台幣1,000元。
中    華    民    國    95    年    12    月    29    日
                                書記官   曾瓊玉


司法院資訊處製作；財團法人民間司法改革基金會備份。
